【裁判字號】    92,交聲,34
【裁判日期】    920122
【裁判案由】    違反道路交通管理處罰條例聲明異議
【裁判全文】
臺灣士林地方法院交通事件裁定                      九十二年度交聲字第三四號
    原處分機關  臺北巿交通事件裁決所
    異  議  人
    即受處分人  乙○○
右列異議人即受處分人因其違反道路交通管理處罰條例案件，對於台北市交通事件裁
決所九十一年十二月六日所為之處分（原處分：北市裁三字第駕裁二二─Ｚ0000
0000號），聲明異議，本院裁定如左：
    主  文
異議駁回。
    理  由
一、按道路交通管理處罰條例第三十三條第一項規定：汽車行駛於高速公路或設站管
    制之道路，而不遵管制之規定者，處汽車駕駛人新台幣（下同）三千元以上六千
    元以下罰鍰；並依同條例第六十三條第一項第一款規定，記違規點數一點。
二、原處分意旨略以：受處分人即異議人乙○○於民國九十一年十月十五日上午七時
    二十七分許，駕駛車號Ｍ八─一八六一號自小客車，在國道一號高速公路北上五
    堵入口匝道處因利用單車道匝道超越前車行駛，經內政部警政署國道公路警察局
    第一警察隊員警攔停製單舉發，依據道路交通管理處罰條例第三十三條之規定，
    裁處罰鍰三千元並記違規點數一點。
三、聲明異議意旨略以：受處分人於九十一年十月十五日早上上班時，係由內湖成功
    交流道進入高速公路，並未從五堵交流道進入高速公路，可能是交通警察誤認等
    語。
四、經查：證人即當場舉發之警員甲○○、丙○○於本院調查時均證稱：「當時我們
    是在主線，他是從匝道進來，我們可以看到匝道的情形，因為看到他超越很多前
    車，所以才攔下來的。因為他從五堵下來到內側車道，我們開車去追到他的時候
    ，那時候是在內側車道沒錯」等語。證人與受處分人並無仇怨，自無設詞誣陷，
    身觸偽證重罪之必要，其所為證詞應可採信。至於受處分人辯稱其從內湖成功路
    交流道進入高速公路，故有經過汐止收費站，並提出收費證明單一紙為證。然查
    該收費證明單上收費員之代號為一○二六，依證人甲○○、丙○○提出之汐止收
    費站收費員九十一年十月份之班表，該收費員收費之時段為早上八時至下午四時
    ，顯與受處分人所稱經過汐止收費站之時間不符。且證人甲○○、丙○○亦證稱
    ：「我們攔到他時，他有表示他有經過收費站，所以不是從五堵上來的，我有請
    他出示繳費票據，那繳費收據上會有收費員、時間等字樣，但他沒有提出來。後
    來我們也有去查當時收費小姐的班，有提出收費小姐的班表為證，所以受處分人
    所提出的收費收據是不正確的」。足見受處分人上開所辯，不足採信。原處分機
    關據以援引上開規定，裁處罰鍰新台幣三千元，另計違規點數一點並無不當，本
    件異議為無理由，應予駁回。
五、依道路交通案件處理辦法第十九條，裁定如主文。
中      華      民      國      九十二      年    一    月    二十二    日
臺灣士林地方法院交通法庭
                                    法  官  劉  秉  鑫
右正本證明與原本無異。
如不服本裁定應於送達後五日內向本院提出抗告狀。
                                    書記官  徐  基  典
中      華      民      國      九十二      年    一    月     三十     日


司法院資訊處製作；財團法人民間司法改革基金會備份。
